【裁判字號】    89,台非,335
【裁判日期】    890922
【裁判案由】    竊盜
【裁判全文】
最高法院刑事判決                                八十九年度台非字第三三五號
    上訴人  最高法院檢察署檢察總長
    被  告  甲○○
右上訴人因被告竊盜案件，對於臺灣板橋地方法院，中華民國八十七年十二月四日第
一審確定刑事判決（八十六年度重訴字第五二號，起訴案號：臺灣板橋地方法院檢察
署八十六年度偵字第二一三二五號、第二一四三三號），認為部分違法，提起非常上
訴，本院判決如左：
    主  文
原判決關於甲○○共同攜帶兇器竊盜主刑部分撤銷。
甲○○共同攜帶兇器竊盜，處有期徒刑壹年陸月。
    理  由
非常上訴理由稱：「按判決適用法則不當者，為違背法令，刑事訴訟法第三百七十八
條定有明文，又受有期徒刑之執行五年以內再犯有期徒刑以上之罪者為累犯，刑法第
四十七條定有明文。查本件被告甲○○於八十二年間犯麻醉藥品管理條例、竊盜等罪
，經臺灣板橋地方法院分別判處有期徒刑六月及十月，併定執行刑為有期徒刑一年二
月，於八十二年四月十九日判決確定。又於八十二年間犯侵占罪，經臺灣板橋地方法
院判處有期徒刑二月，於八十二年八月十九日確定，嗣於八十二年另犯竊盜、麻藥及
煙毒等罪，經臺灣桃園地方法院分別判處有期徒刑八月、四月及三年，併定執行刑為
有期徒刑三年六月，於八十三年五月十七日判決確定，嗣經更定執行刑為有期徒刑四
年六月，惟先執行上揭定執行刑一年二月和侵占罪部分，而於八十四年五月一日執行
完畢，上述其餘刑期部分接續執行，指揮書執行完畢日期為八十七年五月六日，而於
八十四年七月二十七日假釋出獄，此為原判決所認定之事實，而假釋出獄並非執行完
畢，其執行完畢之日期為八十七年五月六日，茲被告又於八十六年十月八日再犯本罪
，顯非於執行完畢後再犯罪，自難論以累犯，乃原判決竟以累犯論處，自有適用法則
不當之違誤。案經確定，且不利於被告，爰依刑事訴訟法第四百四十一條、第四百四
十三條提起非常上訴，以資救濟。」等語。
本院按判決不適用法則或適用不當者，為違背法令，刑事訴訟法第三百七十八條定有
明文。又依刑法第四十七條之規定，累犯之成立，必須曾受有期徒刑之執行完畢，或
受無期徒刑或有期徒刑一部之執行而赦免後，五年以內再犯有期徒刑以上之罪者，始
足當之。所謂執行完畢，其在監執行期滿者，固不待言；如係經假釋出獄者，須在無
期徒刑假釋後滿十五年，或在有期徒刑所餘刑期內未經撤銷假釋者，其未執行之刑，
始得以已執行論。經查本件被告甲○○於民國八十二年間犯麻醉藥品管理條例、竊盜
等罪，經臺灣板橋地方法院八十二年度訴字第四○二號刑事判決，分別判處有期徒刑
六月及有期徒刑十月，應執行有期徒刑一年二月，於八十二年四月十九日判決確定。
而於同年一月間另犯之侵占罪，復經臺灣板橋地方法院以八十二年度自字第四五號刑
事判決，判處有期徒刑二月，於八十二年八月十九日確定。在此之前，又因犯竊盜、
違反麻醉藥品管理條例及肅清煙毒條例等罪案件，經臺灣桃園地方法院八十二年度訴
字第八七二號刑事判決，於八十三年二月七日分別判處有期徒刑八月、有期徒刑四月
及有期徒刑三年，應執行有期徒刑三年六月，於八十三年三月二十一日判決確定。嗣
前開所犯六罪所論處之罪刑，經臺灣桃園地方法院裁定合併定其執行刑為有期徒刑四
年六月，原應至八十七年五月六日執行完畢，惟於八十四年七月二十七日假釋出獄，
縮刑假釋期滿日期為八十七年四月十四日，業經本院調閱臺灣板橋地方法院八十三年
度聲字第一七五號、臺灣板橋地方法院檢察署八十三年度執聲字第二五號，臺灣桃園
地方法院八十二年度訴字第八七四號、八十三年度聲字第二二三九號，臺灣桃園地方
法院檢察署八十三年度執聲字第一八九六號、八十三年度執更字第一七六六號，臺灣
基隆地方法院檢察署八十四年度執聲字第二四六號、八十四年度執更字第五五二號、
臺灣基隆地方法院八十四年度聲字第三九二號等卷宗核閱無訛，並有本院被告全國前
案紀錄表乙份在卷可按。揆諸首開說明，則被告於假釋期間內（即八十四年七月二十
七日至八十七年四月十四日）之八十六年十月八日所犯之本件攜帶兇器竊盜罪，自不
能以累犯論。乃原判決未審及此，竟以被告所犯竊盜、違反麻醉藥品管理條例及侵占
等罪，經臺灣板橋地方法院原判處之罪刑，已先於八十四年五月一日執行完畢，被告
五年以內再犯本件法定本刑為有期徒刑以上之加重竊盜罪，而依刑法第四十七條規定
論以累犯並加重其刑，自有適用法則不當之違背法令。案經確定，且於被告不利，非
常上訴意旨執以指摘，非無理由，應由本院將原判決關於被告共同攜帶兇器竊盜主刑
部分撤銷，另行判決如主文第二項所示，以資糾正。至於原判決關於被告共同攜帶兇
器竊盜從刑沒收部分，尚無違誤，上訴意旨亦未指及，此部分仍予維持，附為指明。
據上論結，應依刑事訴訟法第四百四十七條第一項第一款但書，刑法第二十八條、第
三百二十一條第一項第三款，判決如主文。
中      華      民      國    八十九    年      九      月    二十二    日
                              最高法院刑事第一庭
                                  審判長法官  施  文  仁
                                        法官  張  淳  淙
                                        法官  林  永  茂
                                        法官  蕭  仰  歸
                                        法官  陳  世  淙
      右正本證明與原本無異
                                              書  記  官
中      華      民      國    八十九    年      九      月    二十八    日


司法院資訊處製作；財團法人民間司法改革基金會備份。
